【裁判字號】    89,上易,245
【裁判日期】    890613
【裁判案由】    傷害
【裁判全文】
臺灣高等法院刑事判決                            八十九年度上易字第二四五號
    上  訴  人  臺灣板橋地方法院檢察署檢察官
    被      告  丙○○
右上訴人因被告傷害案件，不服臺灣板橋地方法院八十八年度易字第三五三七號，中
華民國八十八年十一月三十日第一審判決 (起訴案號：臺灣板橋地方法院檢察署八十
七年度偵字第一七一七二號），提起上訴，本院判決如左：
    主  文
原判決撤銷。
丙○○傷害人之身體，處拘役伍拾日，如易科罰金，以參佰元折算壹日。
    事  實
一、丙○○與乙○○原為夫妻關係，雙方於民國八十七年二月間協議離婚，係家庭暴
    力防治法第三條第一款所規定之家庭成員，丙○○嗣於八十七年六月十八日十一
    時許，在台北縣永和市○○路○段一巷十一號五樓乙○○住處，因故發生口角，
    丙○○竟萌生普通傷害之犯意，對乙○○拳打腳踢，致乙○○受有臉部、雙上臂
    、雙下肢挫傷瘀血等傷害。
二、案經乙○○告訴由台灣板橋地方法院檢察署檢察官偵查起訴。
    理  由
一、訊據被告丙○○，矢口否認有於右揭時地傷害乙○○之犯行，辯稱：伊於八十七
    年六月十八日根本未曾與乙○○見面，絕無出手毆傷乙○○之事，本件純係乙○
    ○離婚後心理不平衡而誣陷他的云云。
二、經查：右揭犯罪事實，迭據告訴人乙○○於偵審中指訴明確，並有天主教耕莘醫
    院永和分院診斷書一紙附卷可稽。該診斷書記載告訴人門診的時間為八十七年六
    月十八日，而該醫院出具診斷書之日期亦為八十七年六月十八日，足見告訴人於
    當日被打傷之後，即前往醫院診治，並立即取得驗傷之診斷書以為憑證。而該傷
    一般情形是鈍傷所致，亦有該院八十九年四月十五日八九耕永字第０四一九號函
    一紙附卷可參，此與告訴人指訴遭被告拳打腳踢致受傷，亦相符合。參諸證人即
    告訴人之母甲○○○證稱：「我女婿 (指被告丙○○) 在有一天中午的時候有打
    電話給我，我正好在吃飯，他說他把我女兒打在地上滾，要送我女兒去急診，要
    我趕快上來」、「我趕緊在被告打完電話後，打電話到我小兒子公司，找我小兒
    子開車載我到台北，到台北後看到我女兒臉有瘀黑，無法行走」等語 (本院八十
    九年三月六日筆錄) ，及證人即被告之女黃小玲證稱：「我爸爸平常做事不會跟
    媽媽商量，溝通不良時會拳腳相向」(偵查卷第二九三頁全頁)  等語，應認告訴
    人之指訴尚屬信而有徵，足堪採信。告訴人陳稱其於案發當日曾前往台北縣警察
    局永和分局秀朗派出所要求處理，雖因未正式報案並製作筆錄致無法證實，惟六
    個月之告訴期間既為法律所規定，本即允許告訴人於該期間內考慮之後再決定是
    否告訴，尚難以告訴人遲至八十七年八月七日始提出告訴，即指其指訴難以憑信
    。另被告雖稱其於案發當日未與告訴人見面云云，惟並未舉出任何具體之證據足
    認其有不在場之證明，且本案事證已明，核無再予調查之必要，併此敘明。綜上
    所述，被告前揭所辯，為卸責之詞，不足採信。本案事證明確，被告之犯行，洵
    堪認定。
三、核被告所為，係犯刑法第二百七十七條第一項之傷害罪。被告與告訴人原係夫妻
    關係，嗣雖離婚，仍屬家庭暴力防治法第三條第一款所定之家庭成員，其所犯係
    屬該法第二條第二項所稱之家庭暴力罪，併此敘明。
四、原審不察，判決被告無罪，尚有違誤。檢察官上訴意旨，以此指摘原判決不當，
    為有理由，應由本院撤銷改判。爰審酌被告之品行，其與告訴人之家庭成員關係
    ，犯罪之動機、目的、手段，告訴人受傷之程度，及被告犯後否認之態度等一切
    情狀，量處如主文第二項所示之刑，並諭知易科罰金之折算標準。
據上論斷，應依刑事訴訟法第三百六十九條第一項前段、第三百六十四條、第二百九
十九條第一項前段，刑法第二百七十七條第一項、第四十一條，罰金罰鍰提高標準條
例第一條前段、第二條，判決如主文。
本案經檢察官王安明到庭執行職務。
中       華       民       國      八十九     年     六    月   十三    日
                                      臺灣高等法院刑事第七庭
                                          審判長法  官  吳  啟  民
                                                法  官  蘇  隆  惠
                                                法  官  洪  曉  能
右正本證明與原本無異。
不得上訴。
                                                書記官  丁  淑  蘭
中       華       民       國      八十九     年     六    月   十四    日
附錄：本案論罪科刑法條全文
刑法第二百七十七條第一項
傷害人之身體或健康者，處三年以下有期徒刑，拘役或一千元以下罰金。


司法院資訊處製作；財團法人民間司法改革基金會備份。
